【裁判字號】    90,易,7
【裁判日期】    900320
【裁判案由】    贓物
【裁判全文】
臺灣雲林地方法院刑事判決
    公  訴  人  臺灣雲林地方法院檢察署檢察官
    被      告  甲○○
    選任辯護人  林永山
右列被告因贓物案件，經檢察官提起公訴（八十九度偵字第四六六二號），本院判決
如左：
    主  文
甲○○故買贓物，處有期徒刑肆月，如易科罰金，以佰元折算壹日。緩刑貳年。
    事  實
一、甲○○明知林義閔（原名林友三）所持有並未懸掛車牌之自用小貨車一輛，係來
    路不明之贓車，竟因心存貪念，而於八十七年間某日，在雲林縣台西鄉○○村○
    ○路十六號其住處，以新台幣（下同）五萬元之價格，向林義閔購得前揭自小貨
    車，供己駛用。迨於八十九年十一月三日上午八時三十分許，甲○○駕駛上開自
    小貨車行經雲林縣虎尾鎮○○里○○路圓環前，為警查獲。
二、案經雲林縣警察局虎尾分局報請臺灣雲林地方法院檢察署檢察官偵查起訴。
    理  由
一、訊據被告甲○○固不否認有於右揭時、地，以五萬元之代價，向林義閔購得前揭
    並未懸掛車牌之自小貨車一部之事實，惟矢口否認有何故買贓物之犯行，辯稱：
    伊不知為贓物云云。惟查：（一）前揭自小貨車原係被害人吳美珠所有於八十七
    年十一月二十日十五時十五分許，在台南縣學甲鎮大安里大灣一一一號處失竊等
    情，已經證人乙○○即被害人吳美珠之夫於警訊時指述綦詳，復有車輛竊盜、車
    牌失竊資料個別查詢報表─查詢車輛認可資料、贓物認領保管收據各一紙可按，
    足見上揭自小貨車為失竊之贓物無訛。（二）按一般車輛之買賣，除應取得車籍
    之來源證明資料外，並應有行車執照，以供交通警察單位之路檢，並據以向該管
    監理機關辦理過戶登記，乃眾所週知之事，而被告不知該林義閔之男子之確實姓
    名、年籍、住所等資料，為被告所是認，衡諸常情，被告既與林義閔之男子並非
    熟識，且前揭自小貨車復未懸掛車牌，自應探求該自小客車來源是否無疵，並待
    補齊文件後，始予購買，然被告竟於並未取得行車執照或其他來源證明之情形下
    ，即以五萬元之價格，向該林義閔之男子購得前揭一九九一年出廠，車齡僅約七
    年且未懸掛車牌之自用小貨車，被告應有贓物之認識，至為灼然。是被告上開所
    辯，顯係事後卸責之詞，不足採信。本件事證明確，被告犯行堪予認定。
二、核被告所為，係犯刑法第三百四十九條第二項之故買贓物罪。爰審酌被告一時貪
    念，助長竊盜犯行，危害社會治安甚鉅，並參酌被害人所受之損害程度、及被告
    犯罪後態度等一切情狀，量處如主文所示之刑，並諭知易科罰金之折算標準。末
    按刑法第四十一條：「犯最重本刑為三年以下有期徒刑之罪，而受六月以下有期
    徒刑或拘役之宣告，因身體、教育、職業或家庭之關係，執行顯有困難者，得以
    一元以上三元以下折算一日，易科罰金」，已於九十年一月十日經總統公布修正
    為第四十一條第一項：「犯最重本刑為五年以下有期徒刑之罪，而受六月以下有
    期徒刑或拘役之宣告，因身體、教育、職業或家庭之關係或其他正當事由，執行
    顯有困難者，得以一元以上三元以下折算一日，易科罰金」，同年月十二日生效
    。本件被告犯罪日期在前述法律修正前，犯罪後法律變更，比較新舊法，以新法
    對被告有利，自應適用新法即修正後之刑法第四十一條第一項前段之規定，諭知
    易科罰金之折算標準，併此敘明。查被告前未曾受有期徒刑以上刑之宣告，有台
    灣雲林地方法院檢察署刑案資料查註紀錄表一紙在卷可稽，本院認其經此教訓後
    ，當益知警惕，應無再犯之虞，因認其所宣告之刑，以暫不執行為適當，併予宣
    告緩刑二年，以勵來茲而啟自新。
據上論斷，應依刑事訴訟法第二百九十九條第一項前段，刑法第二條第一項前段、第
三百四十九條第二項、修正後刑法第四十一條第一項前段，第七十四條第一款，罰金
罰鍰提高標準條例第一條前段、第二條，判決如主文。
本案經檢察官施添寶到庭執行職務。
中      華      民      國      九十      年      三      月    二十    日
                                        臺灣雲林地方法院刑事第二庭
                                            法  官  冷  明  珍
右正本證明與原本無異。
如不服本判決，應於判決送達後十日內向本院提出上訴狀( 應附繕本 )。
                                             書記官  周  麗  雲
中      華      民      國      九十      年      三      月    二十    日
刑法第三百四十九條
收受贓物者，處三年以下有期徒刑、拘役或五百元以下罰金。
搬運、寄藏、故買贓物或為牙保者，處五年以下有期徒刑、拘役或科或併科一千元以
下罰金。
因贓物變得之財物，以贓物論。


司法院資訊處製作；財團法人民間司法改革基金會備份。
